【裁判字號】    98,上訴,1965
【裁判日期】    980630
【裁判案由】    違反槍砲彈藥刀械管制條例
【裁判全文】
臺灣高等法院刑事判決                98年度上訴字第1965號
上  訴  人
即  被  告  甲○○
上列上訴人因違反槍砲彈藥刀械管制條例案件，不服臺灣桃園地
方法院97年度訴字第1032號，中華民國98年3月3日第一審判決（
起訴案號：臺灣桃園地院檢察署97年度偵字第12753號），提起
上訴，本院判決如下：
    主  文
上訴駁回。
    理  由
一、按提起第二審之上訴，其上訴書狀應敘述具體理由，為第二
    審上訴必備之程式。此觀民國96年7月4日修正公布刑事訴訟
    法第361條第2項之規定甚明。倘上訴理由之敘述未合乎具體
    之要求者，其上訴即屬同法第367條前段所定「上訴不合法
    律上之程式」，第二審法院應依同法第372條前段之規定，
    以判決駁回之。至其理由之具體與否，屬第二審法院審查範
    圍，不在第一審法院命補正之列，上訴書狀如已敘述理由，
    無論其具體與否，即無待其補提理由書或命補正之問題。此
    與上訴書狀全未敘述上訴理由者，第一審法院依刑事訴訟法
    第361條第3項之規定，應定期間先命補正之情形，尚屬有別
    。又第二審上訴之目的，既在於請求撤銷、變更原判決，則
    所謂「具體理由」，自應就原判決如何足以撤銷、如何應予
    變更之「事實上」或「法律上」之具體根據，本於確實之訴
    訟資料暨原因事實之所出，逐一敘述、記載，必已具體指出
    原判決事實認定所依憑之證據有如何之錯誤（例如原判決所
    採納之證據如何不具證據能力，所為證明力之判斷如何違背
    經驗、論理法則等），法律之適用（尤其實體法）有如何違
    誤之處，而足以動搖原判決使之成為不當或違法而得改判之
    事由；必要時並應提出有利於己之事證，期使第二審法院採
    納，俾為有利於上訴人之認定，始屬合法。上訴理由之敘述
    ，應先合乎具體之要求，始有所敘述可取與否之實體審理與
    判斷之問題。是上訴人之上訴書狀雖敘述上訴理由，但僅泛
    言原判決認定事實錯誤、違背法令、量刑失之過重或輕縱等
    情詞，而未依上揭意旨指出具體事由，或形式上雖已指出具
    體事由，然該等事由縱使屬實，亦不足以認為原判決有何不
    當或違法（例如所指摘訴訟程序之瑕疵，將因第二審重新審
    理而補正），或其所陳之事由，與訴訟資料所載不相適合，
    或所指摘原判決之「不當」或「違法」根本不存在者，均應
    認其實質上並未符合具體之要件，庶符節制濫行上訴之立法
    意旨。
二、原審判決上訴人即被告甲○○未經許可，持有可發射金屬具
    有殺傷力之空氣槍，處有期徒刑2年，併科罰金新臺幣5萬元
    ，罰金如易服勞役，以新臺幣1,000元折算1日。上訴人上訴
    意旨略以: 原審認定事實固屬真實，惟上訴人係自網路購得
    上開槍彈，並不知悉該槍枝係管制物品，因而誤觸法網後悔
    莫及。上訴人係家中獨子，父親因受傷無法工作，一家生計
    皆由上訴人從事捆工工作賺取微薄薪資以養家活口。上訴人
    並無犯罪前科，素行良好，若執行刑罰，全家將陷困境，爰
    提起上訴，請求准予宣告緩刑云云。
三、原判決依憑上訴人之自白、桃園縣政府警察局扣押筆錄、扣
    押物品目錄表、97年6月17日桃警鑑字第0970003870號槍彈
    鑑定書、空氣槍照片等證據，認定上訴人未經許可，持有可
    發射金屬具有殺傷力之空氣槍之犯行。並就被告否認知情槍
    枝殺傷力一節，如何不足採取，已依卷內資料，詳予指駁。
    從形式上觀察，於法尚無不合。上訴人執此上訴理由，純係
    對原判決已詳予說明審酌之事項，漫為爭執，應認其實質上
    未符合具體之要件。又刑之量定及緩刑之宣告，係實體法上
    賦予法院得為自由裁量之事項，倘其未有逾越法律所規定之
    範圍，或濫用其權限，即不得任意指摘為違法（最高法院75
    年台上字第7033號判例要旨參照），本案原審酌量上訴人犯
    罪之情狀及行為背景，認情輕法重，客觀上足以引起社會一
    般人之同情，縱宣告法定最低度之刑猶嫌過重，業依刑法第
    59條規定酌量減輕其刑，並已斟酌刑法第57條各款所列等情
    為刑之量定。再以持有空氣槍之犯行，要屬嚴重危害社會治
    安案件，攸關國民法價值情感、道德觀瞻，於法、於理、於
    情，均不得率予輕縱，被告此次犯行，原審既已審慎斟酌其
    素行及犯後態度而為偏輕處遇，自不宜再予緩刑之諭知。是
    原判決未為緩刑之宣告，尚無逾越法律規定，而有濫用權限
    之情。揆諸前揭說明，上訴人上訴請求宣告緩刑，非屬對於
    原判決有所指摘，自難認屬已提出具體之上訴理由，揆諸上
    開規定，其上訴顯屬違背法律上之程式，應予駁回。並不經
    言詞辯論為之。
四、據上論斷，依刑事訴訟法第367條前段，第372條，判決如主
    文。
中    華    民    國    98    年    6     月    30    日
            刑事第二十二庭審判長法  官  何菁莪
                                法  官  李麗珠
                                法  官  洪于智
以上正本證明與原本無異。
如不服本判決，應於收受送達後10日內向本院提出上訴書狀，其
未敘述上訴之理由者並得於提起上訴後10日內向本院補提理由書
（均須按他造當事人之人數附繕本）「切勿逕送上級法院」。
                                書記官  強梅芳
中    華    民    國    98    年    7     月    1     日


司法院資訊處製作；財團法人民間司法改革基金會備份。
